臺灣高等法院刑事判決
109年度上訴字第2861號
上  訴  人  
即  被  告  簡正國


上列上訴人因詐欺等案件，不服臺灣臺北地方法院109年度訴字
第209號，中華民國109年6月18日第一審判決（起訴案號：臺灣
臺北地方檢察署108年度偵字第18597號），提起上訴，本院判決
如下：
    主  文
上訴駁回。                                             
    理  由
一、按不服地方法院之第一審判決而上訴者，須提出上訴書狀，
    並應敘述具體理由，刑事訴訟法第350條第1 項、第361條第
    2 項各定有明文。所稱具體理由，固不以書狀應引用卷內訴
    訟資料，具體指摘原審判決不當或違法之事實，亦不以於以
    新事實或新證據為上訴理由時，應具體記載足以影響判決結
    果之情形為必要。但上訴之目的，既在請求第二審法院撤銷
    或變更第一審之判決，所稱「具體」，當係抽象、空泛之反
    面，若僅泛言原判決認事用法不當、採證違法或判決不公、
    量刑過重等空詞，而無實際論述內容，或對於屬法院自由裁
    量之職權事項，未指出有何濫權、不當之處，即無具體可言
    ，其上訴即不合法定程式。
二、原判決以：上訴人即被告簡正國意圖為自己不法之所有，與
    身分不詳之詐騙成員共同基於詐欺取財、隱匿特定犯罪所得
    為洗錢之單一犯意聯絡，於民國108年6月18日前數日內，由
    其提供其胞妹妹簡惠琴之華南銀行帳戶，供作詐騙被害人匯
    入款項之用，該詐騙成員先於108年5月中旬以通訊軟體結交
    簡學彥，並於108年6月14日至108年6月18日間某時，以如原
    判決附表（下簡稱附表）所示之不實內容訛詐簡學彥，致簡
    學彥陷於錯誤，而於如附表所示時間，匯款入上開華南銀行
    帳戶後，簡正國即持該帳戶之金融卡至ATM，將如附表編號1
    至3之3筆款項（含帳戶內原有之新台幣〈下同〉5 萬元，共計
    14萬元）匯入其開立之新光銀行帳戶，再將其中12萬元（不
    含手續費15元）轉匯至其開立之中國信託銀行帳戶內，而以
    此方式隱匿上開贓款之去向，另領出如附表編號4至6之各筆
    款項後，交給該詐騙成員（如附表編號7至9之款項，於提領
    當時因該帳戶已警示列管無法提款），簡正國並因而獲得犯
    罪所得13,500元等之犯罪事實，有上訴人之供述、證人即被
    害人簡學彥之指述、上開華南銀行、新光銀行等之開戶資料
    暨交易明細表、中國信託銀行之回函暨所附開戶資料、如附
    表所示帳戶之交易明細表、簡學彥與「Rita Choung」間之
    通訊軟體對話紀錄以及報案紀錄等為證，事證明確，乃論以
    上訴人係共同犯刑法第339條第1項之詐欺取財既遂罪及洗錢
    防制法第14條第1項之一般洗錢罪，其對於同一被害人、基
    於同一事由，先後多次之取款、洗錢行為，各屬接續犯之一
    罪，二罪間為想像競合犯，乃從一重論以洗錢罪；並審酌其
    提供帳戶作為匯入詐騙款項使用，配合詐騙成員轉匯、提領
    以取得贓款，且隱匿該犯罪所得之去向，所為實有不該，惟
    考量其無犯罪前科之素行，犯後亦已賠付被害人9萬元，並
    獲得被害人之諒解，兼衡其智識程度、現從事投資之經濟狀
    況、已婚、有子女須扶養之生活狀況，及其犯罪之動機、目
    的、手段等一切情狀，乃量處有期徒刑4月、併科罰金1萬元
    （如易服勞役，以1千元折算1日）；另其雖有犯罪所得13,5
    00元，但因其賠付之金額已超過該犯罪所得，爰不予宣告沒
    收等語。經核原審判決之認事用法並無違誤，量刑亦屬妥適
    。
三、被告上訴意旨略以：其因一時失察誤蹈法網，今願認罪，且
    已賠償被害人9萬元，素無前科，請給予自新機會、宣告緩
    刑等語。經核上訴人之上訴，並未指摘原判決之認事用法有
    何不當、違誤之處，僅在於要求宣告緩刑，不能認為已敘述
    具體理由；何況宣告緩刑與否，為法院得自由裁量之職權事
    項，其亦未指摘原審判決未宣告緩刑有何濫權之不當，是其
    上訴不合法定程式。
四、綜上所述，上訴人之上訴書狀未敘述具體理由，所為上訴不
    符合上訴之法定要件，應予駁回，並不經言詞辯論為之。
據上論斷，應依刑事訴訟法第367條前段、第372條，判決如主文
。
中　　華　　民　　國　　109 　年　　8 　　月　　14　　日
                  刑事第二十二庭審判長法　官  洪于智
                                      法　官  汪怡君
                                      法　官  陳銘壎
以上正本證明與原本無異。
如不服本判決，應於收受送達後20日內向本院提出上訴書狀，其
未敘述上訴之理由者並得於提起上訴後20日內向本院補提理由書
（均須按他造當事人之人數附繕本）「切勿逕送上級法院」。
                                      書記官  吳思葦
中　　華　　民　　國　　109 　年　　8 　　月　　14　　日